臺灣基隆地方法院交通事件裁定　　　　 96年度交聲字第147號
原處分機關
即移送機關　交通部公路總局臺北區監理所基隆監理站
異　議　人
即受處分人　丙○○
上列異議人即受處分人因違反道路交通管理處罰條例案件，對於
交通部公路總局臺北區監理所基隆監理站中華民國96年5 月8 日
所為之處分（原處分案號：基監字第裁42-Z00000000號），聲明
異議，本院裁定如下：
    主  文
異議駁回。
    理  由
一、原處分意旨略以：異議人即受處分人丙○○於民國96年4 月
    3 日下午2 時43分，駕駛432-GC號營業一般大貨車，行經國
    道一號南向153.5 公里處，因「載重之大貨車於長陡下坡路
    段任意行駛中線車道」而為警攔停暨製單舉發，核無不合，
    爰依道路交通管理處罰條例第33條第1 項第3 款規定，裁處
    異議人罰鍰新臺幣（下同）4,000 元，並依同條例第63條規
    定，記違規點數1 點等語。
二、異議意旨則略以：異議人於上開舉發時間，駕駛432-GC號營
    業一般大貨車所行經之舉發地點路段，實非「限制載重大貨
    車行駛之長陡下坡路段」，乃舉發員警非特對異議人關此抗
    辯置若罔聞，甚且在缺乏科學儀器採證之情形下，猶堅持對
    異議人製單舉發；原處分機關亦不予詳察，即率爾依員警舉
    發製單裁罰。為此，乃於法定期間提起本件異議，求為撤銷
    原處分而予免罰等語。
三、按汽車行駛於高速公路、快速公路或設站管制之道路，不遵
    使用限制、禁止、行車管制及管理事項之管制規則而有下列
    行為者，處汽車駕駛人新臺幣三千元以上六千元以下罰鍰：
    三未依規定行駛車道。道路交通管理處罰條例第33條第1 項
    第3 款定有明文。且依同條例第63條第1 項第1 款規定：汽
    車駕駛人有第33條第1 項情形者，記違規點數一點。
四、經查：異議人曾於96年4 月3 日下午2 時43分，駕駛432-GC
    號營業一般大貨車（且「有載重」），而行經國道一號南向
    153.5 公里處「中線車道」之事實，為異議人之所不否認，
    並有內政部警政署國道公路警察局舉發違反道路交通管理事
    件通知單影本1 件在卷足考；其次，上開「國道一號南向15
    3.5 公里路段」，實乃禁止載重大貨車行駛其「中線車道」
    之情節，亦據證人甲○○、乙○○證稱：「（問：能否說明
    舉發當時所見之異議人違規情狀？）違規地點附近約151.1
    公里處，是長陡坡的起始點，異議人違規經攔停的位置在15
    3.5 公里附近，一直到154.2 公里處，才是長陡坡的終點，
    所以異議人確實違規行駛中線車道無誤。（問：當時二位在
    執行何項勤務？）我們在執行巡邏勤務，我們當時巡邏車正
    好停在道路交通違規現場圖所示的避車彎處，見異議人違規
    行駛中線，由我上前攔車，由乙○○負責製單。（問：你們
    當時攔停異議人時，異議人有無說什麼？）攔停當時，異議
    人是堅持自己載貨量很輕，應該沒有到達不得行駛中線的舉
    發重量，後來異議人有申訴，申訴的理由也是載重量很輕，
    經我們調閱錄影帶，發現異議人是『滿載』，異議人才改稱
    當地不是長陡坡。」核其情節，並與證人甲○○、乙○○當
    庭提出之道路交通事故現場圖1 件、現場照片5 張、異議人
    駕駛大貨車載重之照片2 張所示情節相符。綜上，因認異議
    人空言辯稱其行經路段尚非「限制載重大貨車行駛之長陡下
    坡路段」云云，無非事後圖卸之詞，俱無足採。
五、茲異議人於前揭時、地，行駛高速公路而未依規定行駛車道
    之違規事實既屬明確，原處分機關援引首開規定，對異議人
    為首揭裁處，核無違誤，並堪稱適法；異議人徒執前詞辯稱
    本件理應免罰云云，為無理由，應予駁回。
六、據上論斷，應依道路交通案件處理辦法第19條，裁定如主文
    。
中　　華　　民　　國　　96　　年　　6 　　月　　29　　日
                  交通法庭法　官   王慧惠
以上正本證明與原本無異。
對於本件裁定如有不服，應於收受送達後5日內，向本院提出抗
告書狀，敘述抗告之理由，抗告於臺灣高等法院。
中　　華　　民　　國　　96　　年　　6 　　月　　29　　日
                          書記官   王一芳
